【裁判字號】    97,訴,1023
【裁判日期】    970822
【裁判案由】    違反毒品危害防制條例
【裁判全文】
臺灣屏東地方法院刑事判決         97年度訴字第943、1023號
公  訴  人  臺灣屏東地方法院檢察署檢察官
被      告  甲○○
上列被告因違反毒品危害防制條例案件，經檢察官提起公訴（97
年度毒偵字第4472號）及追加起訴（97年度毒偵字第1208號），
被告於準備程序中就被訴事實為有罪之陳述，經本院合議庭裁定
改以簡式審判程序審理，判決如下：
    主  文
甲○○所犯如附表所示之罪，各處如附表主文欄所示之刑。應執
行有期徒刑貳年，扣案之第一級毒品海洛因貳包（合計驗後淨重
零點壹陸陸公克）均沒收銷燬之。
    事  實
一、甲○○前於民國93年間因施用毒品案件，經本院以93年度毒
    聲字第243 號裁定送觀察、勒戒，因認無繼續施用毒品傾向
    ，於93年5 月5 日釋放出所，並經臺灣屏東地方法院檢察署
    檢察官於93年5 月7 日以93年度毒偵字第789 號為不起訴處
    分確定；又於95年間因施用毒品案件，經本院以95年度訴字
    第681 號判處有期徒刑1 年4 月確定，嗣經本院以96年度聲
    減字第756 號裁定減為有期徒刑8 月，而於96年8 月26日因
    減刑及縮刑期滿執行完畢出監。詎洪智豐仍不知戒除毒癮，
    竟於強制戒治執行完畢釋放後5 年內，分別基於施用第一級
    毒品海洛因及第二級毒品甲基安非他命之犯意，各於如附表
    所示之時間、地點，以附表所示之方式，施用海洛因共2 次
    及甲基安非他命1 次。嗣分別於(1)97年4 月22日11時30分許
    ，為警在高雄縣林園鄉○○村○○街30號「星河遊藝場」處
    ，見其形跡可疑予以盤查，並徵其同意採尿送驗，檢驗結果
    呈嗎啡、甲基安非他命陽性反應，始悉如附表編號1 、2 之
    犯行；(2)同年6 月11日17時30分許，甲○○騎乘機車行經屏
    東縣麟洛鄉○○路時，因未戴安全帽為警攔檢，見其手臂有
    針孔痕跡而查獲，並扣得海洛因2 包（合計驗前淨重0.174
    公克，驗後淨重0.166 公克）。
二、案經高雄縣政府警察局林園分局報告臺灣高雄地方法院檢察
    署檢察官呈請臺灣高等法院高雄分院檢察署檢察長核轉臺灣
    屏東地方法院檢察署檢察官偵查起訴，並經屏東縣警察局屏
    東分局報告臺灣屏東地方法院檢察署檢察官偵查後追加起訴
    。
    理  由
一、本案被告甲○○所犯為死刑、無期徒刑或最輕本刑為3 年以
    上有期徒刑以外之罪，其於準備程序中就被訴事實為有罪之
    陳述，經法官告知簡式審判程序之旨，並聽取公訴人之意見
    後，依刑事訴訟法第273 條之1 第1 項規定，裁定由受命法
    官獨任進行簡式審判程序，合先敘明。
二、上開事實，業據被告甲○○於本院審理時坦承不諱，且被告
    2 次為警查獲時採尿送驗結果，呈嗎啡（即海洛因水解後之
    反應）、甲基安非他命之陽性反應，有臺灣檢驗科技股份有
    限公司97年5 月5 日KＺ000000000000號、97年6 月27日KＺ00
    0000000000號濫用藥物尿液檢驗報告各1 紙在卷可按（分別
    見林園分局警卷第4 頁、屏檢97年度毒偵字第1208號卷第13
    頁）。復有白色粉末2 包扣案足憑，上開白色粉末2 包（合
    計驗前淨重0.174 公克，驗後淨重0.166 公克），經高雄市
    立凱旋醫院鑑定結果，含第一級毒品海洛因成分，此有該院
    濫用藥物成品檢驗鑑定書1 紙在卷可按（見同上偵卷第4 頁
    ）。上述鑑驗結果，均係檢驗機關本於專業知識及以精密儀
    器科學檢驗方法所得之結論，自可憑信，足見被告自白與事
    實相符，堪以採信。又被告前於93年間因施用毒品案件，經
    本院以93年度毒聲字第243 號裁定送觀察、勒戒，因認無繼
    續施用毒品傾向，於93年5 月5 日釋放出所，並經臺灣屏東
    地方法院檢察署檢察官於93年5 月7 日以93年度毒偵字第
    789 號為不起訴處分確定，有臺灣屏東地方法院檢察署刑案
    資料查註紀錄表及臺灣高等法院被告前案紀錄表各1 份在卷
    可參。從而，本件事證明確，被告經觀察勒戒執行完畢釋放
    後，5 年內再犯本件施用毒品之犯行堪予認定。
三、查海洛因及甲基安非他命分屬毒品危害防制條例第2 條第2
    項第1 款、第2 款所稱之第一級、第二級毒品，均不得持有
    、施用，被告甲○○竟持以施用，核其所為，係犯同條例第
    10條第1 項之施用第一級毒品罪及同條例第2 項之施用第二
    級毒品罪。被告施用前持有海洛因及甲基安非他命之低度行
    為，應為施用之高度行為所吸收，均不另論罪。查被告前於
    95年間因施用毒品案件，經本院以95年度訴字第681 號判處
    有期徒刑1 年4 月確定，嗣經本院以96年度聲減字第756 號
    裁定減為有期徒刑8 月，而於96年8 月26日因減刑及縮刑期
    滿執行完畢出監，此有臺灣屏東地方法院檢察署刑案資料查
    註紀錄表及臺灣高等法院被告前案紀錄表各1 份在卷可按，
    其受有期徒刑之執行完畢後，5 年之內故意再犯有期徒刑以
    上之上述3 罪，皆為累犯，均應依刑法第47條第1 項之規定
    加重其刑。又其所犯上述3 罪，犯意各別，行為互異，應予
    分別論罪，合併處罰。爰審酌被告經觀察勒戒、刑事科刑處
    罰並執行完畢後，仍未能戒除毒癮，顯見其無戒毒悔改之意
    ，兼衡其施用毒品之期間、次數、犯罪後坦認犯行，態度尚
    稱良好等一切情狀，分別量處如主文所示之刑，並定其應執
    行之刑，至檢察官雖具體求刑2 年4 月，惟審酌被告之犯罪
    情節、犯後態度、所生危害等情狀，本院認量處前開之刑，
    已足懲戒其犯行，求刑意旨，毋寧過重，附此敘明。扣案之
    白色粉末2 包（合計驗前淨重0.174 公克，驗後淨重0.166
    公克），為第一級毒品海洛因，已如前述，應依毒品危害防
    制條例第18條第1 項前段規定沒收銷燬之。
據上論斷，應依刑事訴訟法第273 條之1 第1 項、第299 條第1
項前段，毒品危害防制條例第10條第1 項、第2 項、第18條第1
項前段，刑法第11條、第47條第1 項、第51條第5 款，判決如主
文。
本案經檢察官顏珮珊到庭執行職務
中    華    民    國    97    年    8     月    22    日
                  刑事第二庭    法  官  陳海寧
以上正本證明與原本無異。
如不服本判決應於收受本判決送達後10日內向本院提出上訴書狀
，其未敘述上訴理由者，並得於提起上訴後10日內向本院補提理
由書狀（均須按他造當事人之人數附繕本）「切勿逕送上級法院
」
中    華    民    國    97    年    8     月    22    日
                                書記官  馮得弟
附錄本案論罪科刑法條
毒品危害防制條例第10條
施用第一級毒品者，處 6 月以上 5 年以下有期徒刑。
施用第二級毒品者，處 3 年以下有期徒刑。
附表
┌──┬─────┬────────┬──────────┬─────────────┐
│編號│施用時間  │施用地點        │     犯 罪 行 為    │        主      文        │
├──┼─────┼────────┼──────────┼─────────────┤
│ 1. │97年4 月21│在其位於屏東縣長│將海洛因置入針筒內以│甲○○施用第一級毒品，累犯│
│    │日某時    │治鄉繁榮村榮華一│注射方式施用海洛因1 │，處有期徒刑拾月。        │
│    │          │街24號住處內    │次                  │                          │
├──┼─────┼────────┼──────────┼─────────────┤
│ 2. │97年4 月21│在上開住處      │將甲基安非他命置入玻│甲○○施用第二級毒品，累犯│
│    │日晚間某時│                │璃球內，以點火燒烤吸│，處有期徒刑捌月。        │
│    │          │                │食煙霧方式施用甲基安│                          │
│    │          │                │非他命1次           │                          │
├──┼─────┼────────┼──────────┼─────────────┤
│ 3. │97年6 月8 │在上開住處      │同上述編號1 之方式  │甲○○施用第一級毒品，累犯│
│    │日19時許  │                │                    │，處有期徒刑拾月，扣案之海│
│    │          │                │                    │洛因貳包（驗後淨重零點壹陸│
│    │          │                │                    │陸公克）均沒收銷燬之。    │
└──┴─────┴────────┴──────────┴─────────────┘


司法院資訊處製作；財團法人民間司法改革基金會備份。
